【裁判字號】    92,上易,553
【裁判日期】    920710
【裁判案由】    竊盜
【裁判全文】
臺灣高等法院高雄分院刑事判決                九十二年度上易字第五五三號
    上訴人即被告  甲○○
右上訴人因竊盜案件，不服臺灣高雄地方法院九十二年度易字第一二三號中華民國九
十二年三月十二日第一審判決（起訴案號：臺灣高雄地方法院檢察署九十一年度偵字
第二六五七四號），提起上訴，本院判決如左：
      主  文
上訴駁回。
      事  實
一、甲○○曾因懲治盜匪條例案件，經最高法院判處有期徒刑四年二月確定，甫於民
    國（下同）八十八年八月十八日執行完畢，詎仍不知悔改，意圖為自己不法之所
    有，並基於概括之犯意，連續於九十一年十月中旬不詳某時、同年十一月中旬不
    詳某時及同年十二月五日十一時許，持其所有客觀上足以作為兇器使用之油壓剪
    一支，連續三次竊取乙○○○○鎮○○里○○○路第三段、第二段、第一段路燈
    內之電線，前二次得手後，均將之變賣得款花用，嗣於九十一年十二月五日十一
    時三十五分許，甲○○於竊取第一段路燈內之電線後，在路旁空地以油壓剪剪斷
    電線而抽取之時，為警當場查獲，並扣得其所有之油壓剪一支。
二、案經高雄縣政府警察局岡山分局報請臺灣高雄地方法院檢察署檢察官偵查起訴。
    理  由
一、上訴人即被告未於審判期日到庭陳述；惟據其於原審審理時對於右揭時地，分別
    三次拿取乙○○○○鎮○○里○○○路第三段、第二段、第一段路燈內之電線等
    情供承不諱，惟否認有何竊盜犯行，辯稱：該路段並無人居，且路燈均已不亮，
    伊以為是沒人要的才拿云云。然查，該段路燈為政府所有之財產，為被告所明知
    ；且該路燈外觀上仍屬新設（見警卷照片編號六至九號），亦有路燈號碼標於其
    上，應不致誤認為無主之物，而被告未得政府同意而拿取，本質上已該當竊盜之
    要件，所辯以為是沒人要的才拿云云，顯為卸責之詞，不足採信。復經證人即高
    雄縣政府岡山本洲工業區服務中心組長林明鐵於警詢中證述確有上開路段路燈管
    線被竊等情屬實暨贓物認領保管單一紙、相片九張附於警卷及油壓剪一支扣案足
    佐，被告罪證明確，犯行洵堪認定。
二、按刑法第三百二十一條第一項第三款之攜帶兇器竊盜罪，係以行為人攜帶兇器竊
    盜為其加重條件，此所謂兇器，其種類並無限制，凡客觀上足對人之生命、身體
    、安全構成威脅，具有危險性之兇器均屬之，且祇須行竊時攜帶此種具有危險性
    之兇器為已足，並不以攜帶之初有行兇之意圖為必要（最高法院七十九年臺上字
    第五二五三號判例足資參照），被告於行竊時所持之油壓剪一支，前端為金屬製
    之尖銳形狀，於客觀上足對人之身體、生命具有危險性，自屬兇器之一種。核被
    告所為，係犯電業法第一百零五條竊盜設備罪，而依刑法第三百二十一條第一項
    第三款攜帶兇器竊盜罪處斷。被告先後三次竊盜犯行，時間緊接，所犯罪名相同
    ，顯係出於概括之犯意為之，為連續犯，爰依刑法第五十六條之規定，加重其刑
    。又被告曾因懲治盜匪條例案件，經最高法院判處有期徒刑四年二月確定，甫於
    八十八年八月十八日執行完畢，有臺灣高等法院被告全國前案紀錄表暨臺灣高雄
    地方法院檢察署刑案資料查註紀錄表各一份在卷可按，並經被告於原審中供稱屬
    實，五年以內再犯有期徒刑以上之本罪，係屬累犯，應依法加重其刑，並遞加重
    之。
三、原審因依電業法第一百零五條（漏引此法條）刑法第五十六條、第三百二十一條
    第一項第三款、第四十七條、第三十八條第一項第二款、第十一條（漏引此法條
    ）規定，並審酌被告已有多次前科，此有前述臺灣高等法院被告全國前案紀錄表
    可稽，仍不知悔悟，復持客觀上足以傷害人之油壓剪一支竊取路燈內之電線，致
    使政府需花費約二萬五千元至三萬元之修復費用（見警卷證人林明鐵之筆錄）；
    並其坦承部分犯行，犯後態度尚稱良好等一切情狀，量處有期徒刑八月，扣案之
    油壓剪一支，為被告所有供竊盜所用之物，已經被告於警詢中陳述在卷，爰依刑
    法第三十八條第一項第二款諭知沒收。認事用法俱無不合，量刑亦稱妥適，被告
    上訴意旨空言指摘原判決量刑過重不當，並無可取，為無理由，應予駁回。
四、被告經合法傳喚，無正當理由不到庭，不待其陳述逕行判決。
據上論結，應依刑事訴訟法第三百六十八條、第三百七十一條，判決如主文。
本案經檢察官陳國全到庭執行職務。
中    華    民    國      九十二      年      七      月     十   日
                              臺灣高等法院高雄分院刑事第七庭
                                  審判長法官  李春昌
                                        法官  黃憲文
                                        法官  莊飛宗
右正本證明與原本無異。
不得上訴。
                                  法院書記官  張宗芳
中    華    民    國      九十二      年      七      月    十    日
附錄：本判決論罪科刑法條：
中華民國刑法第三百二十一條第一項第三款：
犯竊盜罪而有左列情形之一者，處六月以上、五年以下有期徒刑：
三  攜帶兇器而犯之者。


司法院資訊處製作；財團法人民間司法改革基金會備份。
